【裁判字號】    95,上訴,849
【裁判日期】    950530
【裁判案由】    毒品危害防制條例
【裁判全文】
臺灣高等法院臺中分院刑事判決         95年度上訴字第849號
上  訴  人
即  被  告  乙○○
                      號6樓之.
上列上訴人因毒品危害防制條例案件，不服臺灣彰化地方法院94
年度訴字第2175號中華民國95年2月27日第一審判決(起訴案號：
臺灣彰化地方法院檢察署94年度毒偵字第4945號），提起上訴，
本院判決如下：
    主  文
原判決撤銷。
乙○○連續施用第一級毒品，累犯，處有期徒刑捌月，扣案之第
一級毒品海洛因壹包（淨重零點零伍公克、空包裝重零點貳肆公
克），沒收銷燬之；注射針筒壹支，沒收。又施用第二級毒品，
累犯，處有期徒刑肆月。應執行有期徒刑拾壹月，扣案之第一級
毒品海洛因壹包（淨重零點零伍公克、空包裝重零點貳肆公克）
，沒收銷燬之；注射針筒壹支，沒收。
    犯罪事實
一、乙○○於民國83年間，曾因違反肅清煙毒條例、麻醉藥品管
    理條例案件，經臺灣彰化地方法院判處有期徒刑 3年2月、4
    月，定應執行有期徒刑3年3月確定；又因違反肅清煙毒條例
    、麻醉藥品管理條例案件，經臺灣彰化地方法院判處有期徒
    刑3年4月、5月，定應執行有期徒刑 3年6月，上訴後，經本
    院駁回確定在案；上開分別確定之數罪，嗣經合併定應執行
    刑為有期徒刑6年8月確定，經送監執行，於85年11月15日縮
    短刑期假釋出監，嗣因施用毒品案件，經撤銷假釋，復入監
    執行殘刑4年1月19日，至93年10月22日縮刑期滿執行完畢。
    其又因施用毒品案件，經送觀察、勒戒後，認有繼續施用毒
    品之傾向，復經裁定令入戒治處所施以強制戒治 1年，於89
    年11月21日停止戒治付保護管束出所，至90年 5月26日強制
    戒治執行完畢。竟仍不知悔改，復於前開強制戒治執行完畢
    釋放後 5年內，基於施用第一級毒品海洛因之概括犯意，自
    94年3月起，至同年9月21日20時許，在其位於彰化縣二林鎮
    ○○里○○路○段206巷12號6樓之2住處及彰化縣埤頭鄉之不
    詳處所等地，以將海洛因摻水溶解後，再以針筒注射手臂血
    管之方式，連續施用第一級毒品海洛因多次，施用頻率約為
    每一天施用1至2次。又另行起意，基於施用第二級毒品甲基
    安非他命（起訴書誤載為安非他命)之犯意，於94年9月21日
    ，在前開住處，以將甲基安非他命置於鋁箔紙上，用火燒烤
    而吸其產生之煙霧，施用第二級毒品甲基安非他命 1次。嗣
    於94年 9月22日11時20分許，在彰化縣北斗鎮○○路、斗苑
    路口經警查獲，並扣得其所有之海洛因1包(淨重0.05公克、
    空包裝重0.24公克），及其所有、供施用第一級毒品所用之
    注射針筒1支。
二、案經彰化縣警察局北斗分局報告臺灣彰化地方法院檢察署檢
    察官偵查起訴。
    理  由
一、訊據上訴人即被告乙○○（下稱被告）對於上揭施用第一級
    毒品海洛因之犯罪事實坦承不諱，且其經警採尿送驗結果，
    尿液中亦檢測出嗎啡陽性反應，有彰化縣衛生局煙毒尿液檢
    驗成績書附卷可稽（見偵查卷第47頁)，而扣案之毒品1包，
    經送鑑定結果確係海洛因（淨重0.05公克、空包裝重0.24公
    克）等情，亦有法務部調查局鑑定通知書在卷可參（見偵查
    卷第17頁），足徵被告此部分之自白與事實相符，其有施用
    第一級毒品之犯行應堪認定。
二、訊據被告矢口否認有施用第二級毒品甲基安非他命之犯行，
    辯稱：伊並未施用甲基安非他命，尿液中會檢測出陽性反應
    ，應係伊男友及其友人在套房內施用甲基安非他命時，伊吸
    入二手煙所致云云。惟查，被告確有於上開時、地施用甲基
    安非他命之犯行等情，業據被告於原審坦承不諱（見原審卷
    第25頁），且其尿液經送初驗及複驗結果，亦呈甲基安非他
    命陽性反應，有彰化縣衛生局煙毒尿液檢驗成績書、詮昕科
    科技股份有限公司濫用藥物尿液檢驗報告附卷可稽（見偵查
    卷第17、49頁），足見被告此部分所辯要屬事後卸責之詞，
    不足採信，其有施用第二級毒品之犯行同堪認定。又被告前
    因施用毒品案件，經送觀察、勒戒後，認有繼續施用毒品之
    傾向，復經裁定令入戒治處所施以強制戒治 1年，於89年11
    月21日停止戒治付保護管束出所，於92年 5月26日保護管束
    期滿未經撤銷，視為強制戒治執行完畢，有臺灣高等法院被
    告前案紀錄表可證，被告於上開強制戒治執行完畢 5年內，
    再犯本件施用第一、二級毒品罪，自應依法論科。
三、核被告所為，係犯毒品危害防制條例第10條第 1項之施用第
    一級毒品罪，及同條第 2項之施用第二級毒品罪。其為供自
    己施用而持有第一、二級毒品，應為其施用第一、二級毒品
    之高度行為所吸收，均不另論罪。又其先後多次施用第一級
    毒品之犯行，時間緊接，方法相同，觸犯構成要件相同之罪
    名，顯係基於概括犯意反覆為之，為連續犯，應依刑法第56
    條規定以一罪論，並加重其刑。另其所犯上開二罪間，犯意
    個別，行為互殊，應分論併罰。被告有如上開犯罪事實欄所
    載之犯罪紀錄，於93年10月22日縮刑期滿執行完畢等情，有
    臺灣高等法院被告前案紀錄表可證，其於受有期徒刑之執行
    完畢後，5年以內再犯本件有期徒刑以上之罪，均為累犯，
    應依刑法第47條之規定加重其刑，並就施用第一級毒品部分
    遞加重之。原審以被告罪證明確，予以論罪科刑，固非無見
    ，惟：(一)被告最後一次施用第一級毒品之時間應係94年9月
    21日20 時許，原審誤認係94年10月11日（詳如後述）；(二)
    原審就施用第二級毒品之部分，誤依累犯之規定遞加重其刑
    ，以上均有未洽。被告上訴意旨仍執前詞否認施用第二級毒
    品及認原審就施用第一級毒品部分量刑過重為由，指摘原判
    決不當，雖無理由，但原判決既有上述可議之處，自應由本
    院將原判決撤銷改判。爰審酌被告曾因施用毒品案件接受強
    制戒治後，猶不思戒絕，革除陋習，仍再犯本件連續施用第
    一級毒品及施用第二級毒品犯行，素行不佳，惟坦承犯行，
    態度良好，再兼衡被告犯罪之動機、目的、手段、品行、生
    活狀況、智識程度等一切情狀，量處如主文所示之刑，並定
    其應執行之刑。扣案之第一級毒品海洛因1包 (淨重0.05公
    克、空包裝重0.24公克)應依毒品危害防制條例第18條第1項
    前段，沒收銷燬之。注射針筒1支，係被告所有、供其施用
    第一級毒品海洛因所用之物，業據被告自承在卷，應依刑法
    第38條第1項第2款規定，沒收之。
四、公訴意旨另略以：被告自94年 9月21日20時許之後起至同年
    10月11日某時止，亦有在其位於彰化縣二林鎮○○里○○路
    ○段206巷12號6樓之2住處及彰化縣埤頭鄉之不詳處所等地，
    連續施用第一級毒品海洛因多次，因認被告此部分所為，亦
    涉犯毒品危害防制條例第10條第 1項之罪嫌。按被告之自白
    不得作為有罪判決之唯一證據，仍應調查其他必要之證據，
    以察其是否與事實相符，刑事訴訟法第156條第2項定有明文
    。查，被告雖自白有此部分之犯行，然遍查全卷並無其他證
    據足資佐證，而被告於94年 9月22日11時20分許，經警查獲
    採其尿液及將查扣之毒品送鑑定結果，尿液中雖檢驗出嗎啡
    之陽性反應，且該包毒品亦確屬海洛因，然此亦僅能證明被
    告於經警查獲前有施用第一級毒品之犯行，不能因此即反推
    被告於經警查獲後亦有施用第一級毒品之犯行，因檢察官認
    此部分之犯行與上開起訴並經論罪部分，有連續犯之裁判上
    一罪關係，爰不另為無罪之諭知，併此敘明。
據上論結，應依刑事訴訟法第369條第1項前段、第364條、第299
條第1項前段，毒品危害防制條例第10條第1項、第2項，刑法第1
1條、第56條、第51條第5款、第47條、第38條第1項第2款，判決
如主文。
本案經檢察官甲○○到庭執行職務。
中    華    民    國    95    年    5    月   30      日
            刑事第十庭  審判長法  官  林  照  明
                              法  官  唐  光  義
                              法  官  蔡  名  曜
上列正本證明與原本無異。
施用第一級毒品部分得上訴，其餘不得上訴。
如不服本判決，須對於刑事訴訟之判決有上訴時，始得於本判決
送達後十日內向本院提出上訴狀，其未敘述理由者，應於提出上
訴狀後十日內向本院補提出理由書，並按他造當事人之人數提出
繕本。
                              書記官  劉  恆  宏
中    華    民    國    95    年    6    月   5       日
                                                      Ａ


司法院資訊處製作；財團法人民間司法改革基金會備份。
